【裁判字號】    99,交上易,181
【裁判日期】    990722
【裁判案由】    過失傷害
【裁判全文】
臺灣高等法院刑事判決               99年度交上易字第181號
上  訴  人  臺灣板橋地方法院檢察署檢察官
被      告  甲○○
上列上訴人因過失傷害案件，不服臺灣板橋地方法院99年度交易
字第183號，中華民國99年5月13日第一審判決（起訴案號：臺灣
板橋地方法院檢察署99年度偵字第2067號），提起上訴，本院判
決如下：
    主  文
上訴駁回。
    事  實
一、甲○○在民國（下同）80年、83年間曾有竊盜、詐欺前科，
    經分處有期徒刑2月15日及4月，均經執行完畢(不成立累犯
    ）。詎甲○○於98年6月15日17時許，駕駛車牌號碼5N-6997
    號自小客車，沿臺北縣泰山鄉○○路往泰山方向行駛，行經
    泰林路與半山雅路口，欲左轉駛入半山雅路時，本應讓直行
    車輛先行，且應注意車前狀況，並隨時採取必要之安全措施
    ，而依當時天候晴、日間自然光線、柏油路面乾燥、無缺陷
    、無障礙物、視距良好之情形，並無不能注意之情事，竟疏
    未注意，貿然左轉，適對向乙○○騎乘車牌號碼2GT-081號
    重型機車沿臺北縣泰山鄉○○路往林口方向行駛，行經泰林
    路與半山雅路口，亦未注意車前狀況，以致甲○○所駕自小
    客車左前車頭因而撞擊乙○○所騎機車左側車身，致乙○○
    人車倒地，受有左髖臼骨折、左膝後十字韌帶撕裂性骨折等
    傷害。甲○○肇事後，於員警據報前往現場處理時在場，並
    向員警表明係肇事人，自首而接受裁判。
二、案經被害人乙○○訴由臺北縣政府警察局新莊分局移送偵辦
    。
    理  由
一、上開事實，業據被告甲○○自承不諱，核與告訴人乙○○於
    警訊及本院審理時指述之情節相符，且有臺北縣政府警察局
    新莊分局交通分隊道路交通事故現場圖、調查報告表(一)、(二)
    、事故現場及車損照片10張、臺北縣政府警察局新莊分局道
    路交通事故肇事人自首情形紀錄表、衛生署臺北醫院診斷證
    明書、對臺灣省臺北縣區車輛行車事故鑑定委員會北縣鑑字
    第981004號鑑定意見書等附卷可稽，應堪徵信。
二、按汽車行駛至交岔路口，轉彎車應讓直行車先行，此經道路
    交通安全規則第102條第1項第7款定有明文。查本件被告駕
    駛前開自小客車行經前開地點於左轉彎欲進入半山雅路，見
    對向有由告訴人乙○○駕駛之普通重型機車直行而來，依前
    開規定，應讓直行之機車先行通過，詎其竟漫不經心，冒然
    強行左轉，以致其所駕自小客車左前車頭撞擊乙○○所騎機
    車左側車身，致乙○○人車倒地，受有左髖臼骨折、左膝後
    十字韌帶撕裂性骨折等傷害，自應負刑法過失傷害之罪責。
    是被告之犯行，因罪證明確，已足認定，應予依法論科。
三、核被告甲○○所為，係犯刑法第284條第1項前段之過失傷害
    罪。又被告於肇事後犯罪未被發覺前，即向處理警員表明為
    肇事者而接受裁判乙節，有台北縣政府警察局新莊分局道路
    交通事故自首情形記錄表1份在卷可稽（偵卷第19頁），合
    於自首要件，應依刑法第62條前段規定，減輕其刑。
四、原審援引刑法第284條第1項前段、第62條、第41條第1項前
    段，及刑法施行法第1條之1等規定，審酌本件被告駕駛自用
    小客車，轉彎未讓直行車先行，為肇事主因；告訴人乙○○
    駕駛普通重型機車，未注意車前狀況，為肇事次因；並參酌
    告訴人所受傷勢非輕，被告犯後尚未與被害人達成和解，告
    訴人自承迄今僅由保險公司賠償告訴人新臺幣10萬多元（一
    審卷第26頁）等一切情狀，量處有期徒刑3月，並諭知如易
    科罰金以新臺幣1仟元折算壹日之折算標準，經核其認事用
    法均無不合，量刑亦稱妥適。本件公訴人之上訴意旨，徒循
    告訴人之請，提起上訴，指摘原判決量刑過輕，難認為有理
    由，應予駁回。
據上論斷，應依刑事訴訟法第368條，判決如主文。
本案經檢察官劉斐玲到庭執行職務。
中    華    民    國    99    年    7    月    22    日
            刑事第十六庭審判長法  官  陳晴教
                              法  官  王敏慧
                              法  官  許增男
以上正本證明與原本無異。
不得上訴。
                              書記官  廖麗蓮
中    華    民    國    99    年    7     月    23    日
附錄：本案論罪科刑法條全文
刑法第284條
因過失傷害人者，處6 月以下有期徒刑、拘役或5 百元以下罰金
，致重傷者，處1 年以下有期徒刑、拘役或5 百元以下罰金。
從事業務之人，因業務上之過失傷害人者，處1 年以下有期徒刑
、拘役或1 千元以下罰金，致重傷者，處3 年以下有期徒刑、拘
役或2 千元以下罰金。

司法院資訊處製作；財團法人民間司法改革基金會備份。
